臺灣高等法院刑事判決　　　　　　　　100年度侵上訴字第9號
上　訴　人　臺灣桃園地方法院檢察署檢察官
上　訴　人
即　被　告　B
選任辯護人　朱昭勳律師
上列上訴人因被告違反家暴妨害性自主案件，不服臺灣桃園地方
法院99年度訴字第832號，中華民國99年12月28日第一審判決（
起訴案號：臺灣桃園地方法院檢察署99年度偵字第18492號），
提起上訴，本院判決如下：
    主  文
上訴駁回。
    事  實
一、B 男（起訴書記載代號00000000B ）係成年人，為A 女（起
    訴書記載代號00000000，民國83年8 月生，姓名年籍詳卷）
    之養父，彼此間具有家庭暴力防治法第3 條第2 、3 款所定
    之家庭成員關係，竟為滿足一己之性慾，罔顧人倫，而對A
    女為下列強制猥褻、強制性交等犯行：
（一）B 男明知Ａ女於96年9 月至97年6 月間某日就讀國中二年
      級，係未滿14歲之女子，在其與A 女共同居住之桃園縣桃
      園市住處，趁A 女母親C 女（起訴書記載代號00000000A
      ）洗澡之際，進入A 女之房間內，基於對未滿14歲之女子
      為強制猥褻之犯意，以雙手抱住A 女，並不顧Ａ女出言「
      不要」及扭動身體、以手阻擋掙扎等明示拒絕之意，仍以
      舌頭伸入A 女口中之方式親吻A 女，而以此違反Ａ女意願
      之方法，對Ａ女強制猥褻得逞1次。
（二）B 男於97年9 月間某日，乘A 女母親C 女至醫院照顧因病
      住院之弟弟及A 女妹妹送至B 男母親家，家中僅剩其與A
      女之機會，進入A 女之房間內，竟基於強制性交之犯意，
      先以雙手抱住A 女並親吻A 女嘴巴，繼而將A 女壓制在床
      上，以手撫摸A 女胸部，並撩起A 女衣服吸吮A 女胸部，
      A 女雖一再以手推拒B 男，但力有未逮，B 男遂將A 女及
      自己之褲子褪去，以手撫摸A 女下體，復以手指插入A 女
      之陰道及以其生殖器磨蹭A 女之外陰部，而以此強暴方法
      ，對Ａ女強制性交得逞，後A 女因驚嚇哭泣，B 男始停手
      而未繼續。
（三）B 男對A 女為上開強制性交犯行後之2 週左右某日，另趁
      A 女母親C 女至醫院照顧因病住院之妹妹及A 女弟弟送至
      B 男母親家，家中僅剩其與A 女之機會，再次進入A 女之
      房間內，再基於強制性交之犯意，先以雙手抱住A 女並親
      吻A 女嘴巴，繼而將A 女壓制在床上，以手撫摸A 女胸部
      ，並撩起A 女衣服吸吮A 女胸部，A 女雖一再以手推拒B
      男，但力有未逮，B 男遂將A 女及自己之褲子褪去，以手
      撫摸A 女下體，復以手指插入A 女之陰道及以其生殖器磨
      蹭A 女之外陰部，而以此強暴方法，對Ａ女強制性交得逞
      ，後A 女因驚嚇哭泣，B 男始停手而未繼續。
（四）B 男於98年9 月間某日，在其與A 女共同居住之桃園縣桃
      園市住處內，進入A 女之房間內，基於強制猥褻之犯意，
      以雙手抱住A 女，不顧Ａ女出言「不要」及扭動身體、以
      手阻擋掙扎等明示拒絕之意，仍以舌頭伸入A 女口中之方
      式親吻A 女，而以此違反Ａ女意願之方法，對Ａ女強制猥
      褻得逞1 次。嗣於99年6 月間某日，A 女將上情告知其就
      讀高中之輔導室主任，而查悉上情。
二、案經桃園縣政府警察局移送臺灣桃園地方法院檢察署檢察官
    偵查起訴。
    理  由
甲、程序部分：：
一、按被告以外之人於審判外之言詞或書面陳述，除法律有規定
    者外，不得作為證據，刑事訴訟法第159 條第1 項定有明文
    ，此即學理上所稱「傳聞證據排除法則」。被告以外之人於
    審判外之陳述，雖不符同法第159 條之1 至第159 條之4之
    規定，而經當事人於審判程序同意作為證據，法院審酌該言
    詞陳述或書面陳述作成時之情況，認為適當者，亦得為證據
    。當事人、代理人或辯護人於法院調查證據時，知有第159
    條第1 項不得為證據之情形，而未於言詞辯論終結前聲明異
    議者，視為有前項之同意，此則據同法第159 條之5 規定甚
    明。鑒於採用傳聞證據排除法則重要理由之一，係因傳聞證
    據未經當事人之反詰問予以覈實，若當事人願放棄對原供述
    人之反對詰問時，原則上即可承認該傳聞證據之證據能力。
    而揆諸我國刑事訴訟法第159 條之5 之立法理由，除參照前
    述傳聞證據排除法則之基本法理外，亦參考日本刑事訴訟法
    第326 條之立法例，查日本刑事審判實務之運作，有關檢察
    官及被告均同意作為證據之傳聞書面材料或陳述，可直接援
    引該國刑事訴訟法第32 6條作為傳聞例外之法律依據，僅在
    檢察官與被告或其辯護人不同意之情況下，乃須根據其他傳
    聞例外規定，俾以斟酌該等傳聞書面材料或陳述是否具有證
    據能力，在當事人間無爭執之案件中，傳聞證據基本上均可
    依據前引規定提出於法院使用。據此，我國刑事訴訟法第15
    9 條之5 之適用應可作同上之解釋。公訴人、被告、辯護人
    就本件判決所引之以下被告以外之人於審判外之陳述，迄於
    言詞辯論終結前未為異議之聲明，而本院審酌渠等陳述作成
    時之情況，核無違法取證及證明力明顯過低之瑕疵，為證明
    犯罪事實所必要，亦認為以之作為證據為適當，根據上開規
    定及說明，認無庸先行考量刑事訴訟法第159 條之1 第2 項
    、第159 條之2 、第159 條之3 等規定，得逕依同法第159
    條之5 規定作為證據。
二、另本院以下所引用之非供述證據，均與本件事實具有自然關
    聯性，且核屬書證性質，又查無事證足認有違背法定程式或
    經偽造、變造所取得等證據排除之情事，復經本院依刑事訴
    訟法第165條踐行書證之調查程序，亦堪認均有證據能力。
乙、實體部分：
壹、有罪部分：
一、上揭事實欄一（一）、（四）所載事實，業據被告於警詢、
    檢察官偵查及本院審理時坦白承認，核與證人即被害人A女
    於檢察官訊問及本院審理時證述：被告第一次親吻伊是在伊
    96年7、8月間國一升國二的暑假從被告母親淡水住處回來後
    約1、2個月某天晚上，當天伊就讀國中二年級放學回家，被
    告趁伊母親洗澡進入伊的房間，從正面抱住伊並嘴對嘴親伊
    ，被告當時抱得很用力，所以伊掙不開，被告就用舌頭伸進
    伊的嘴裡，伊覺得噁心，一直扭動掙扎，並說伊不要這樣，
    當時伊跟被告靠的很近，被告有聽到伊說不要，後來被告是
    聽到熱水器關掉的聲音，才停止並離開伊的房間。而被告最
    後一次親伊，則是在伊國三畢業尚未升高一的暑假，這次經
    過也是跟第一次一樣，突然進入伊房間，先抱住伊再伸舌頭
    強親伊嘴巴等情相符（見99年度他字第3195號卷第8頁、原
    審訴字卷第25頁、第28至29頁），堪認被告確有於上揭時、
    地，違反A女之意願，以嘴對嘴及以舌頭伸入A女口中之方式
    對A女為強制猥褻行為甚明。
二、上揭事實欄一（二）、（三）所載事實，業據被告於警詢、
    檢察官偵查及本院審理時坦白承認，核與證人即被害人A女
    於檢察官訊問及本院審理時證述，復經證人A女於檢察官訊
    問及原審審理時證述：被告以手指插入伊陰道的行為共有2
    次，第一次是伊剛上國三，因為弟弟住院，媽媽到醫院照顧
    弟弟，妹妹則被送到阿媽家寄住，只剩伊跟被告在家，當天
    伊放學回家，被告突然進入伊房間，就先抱住伊並親伊嘴巴
    ，接著就將伊推倒在床上，用手撫摸伊的胸部，並將伊的上
    衣撩起來親吻伊的胸部，伊伸手想把被告推開，但推不開，
    然後被告又伸手要脫伊褲子，伊很緊張，也覺得非常不舒服
    ，就扭動並跟被告說不要，但是被告就伸手進入伊褲子內摸
    伊下體，並將伊跟手指插入伊陰道內，後來還把伊的外褲及
    內褲脫掉，接著也把被告自己的褲子脫掉並壓在伊身上，並
    用陰莖碰伊的陰道外面，後來伊有哭，被告看到伊哭就停止
    了；第二次則是在發生第一次之後的2個禮拜左右，換成妹
    妹住院，媽媽要去醫院照顧妹妹，弟弟則被送到外婆家住，
    這次發生的情形就跟第一次一樣，這次伊也是不願意，伊身
    體也有一直扭動，並用手擋住被告的掙扎動作等語明確（見
    99年度他字第3195 號卷第8至9頁、原審訴字卷第25頁、第
    28至29頁），堪認被告確有於上揭時、地，以強暴之方法，
    將手指插入A女陰道2次，而對A女為性交之行為甚明。
三、此外，復有桃園縣家庭暴力暨性侵害防治中心心理輔導記錄
    表等件在卷可稽，是本件事證明確，被告上開強制猥褻、強
    制性交之犯行，均堪認定，應予依法論科。
四、論罪方面：
（一）按刑法上之「猥褻」係指性交以外足以興奮或滿足性慾之
      一切色情行為而言，最高法院63年台上字第2235號判例、
      94年台上字第2873號判決意旨可資參照。而依證人Ａ女於
      檢察官訊問時供述：被告均係從正面抱住伊並嘴對嘴親伊
      ，被告當時抱得很用力，所以伊掙不開，被告就用舌頭伸
      進伊的嘴裡，伊覺得噁心，一直扭動掙扎，並說伊不要這
      樣等語（見99年度他字第3195號卷第8頁、原審訴字卷第
      25頁、第28頁），及被告於檢察官訊問時亦自陳：每次都
      是先抱住Ａ女，然後嘴對嘴強吻Ａ女等語（見99年度偵字
      第18492號卷第25頁），堪認被告係從正面抱住Ａ女，並
      以情侶或夫妻間親密之嘴唇對嘴唇方式親吻A女，甚且將
      舌頭伸進Ａ女嘴裡，實與一般父女間單純表達關懷之意而
      相互擁抱、親吻之情有別，且Ａ女亦感到噁心、反抗等情
      以觀，被告對A女上開所為客觀上顯然係為達到興奮並滿
      足性慾之目的，且已足以造成一般人之羞恥及厭惡感，而
      侵害性道德感情，是被告就事實欄一（一）、（四）所為
      自屬刑法之猥褻行為無訛。又按刑法第224條之1對於未滿
      14 歲之男女為強制猥褻罪，以被害人之年齡係未滿14歲
      者為要件，查Ａ女為83年8月生，有其真實姓名對照表在
      卷可按（附於偵卷證物袋內），被告雖辯以未記A女之出
      生年次為何，惟被告既已收養Ａ女為其養女，並與其共同
      生活，對Ａ女為事實欄一（一）之強制猥褻行為時係就讀
      國中二年級而未滿14歲之事自應知之甚詳，是核被告就事
      實欄一（一）所為，係犯刑法224條之1之對未滿14歲之女
      子以違反其意願之方法，而為猥褻之行為罪。另被告為事
      實欄一（四）所示強制猥褻行為時，被害人A女業已滿14
      歲，是核被告此部分所為，則係犯刑法第224條之對於女
      子以違反其意願之方法，而為猥褻之行為罪。
（二）又被告就事實欄一（二）、（三）所為，核均係犯刑法第
      221 條第1 項之以強暴之方法為性交罪；又被告對A 女為
      上開強制性交犯行前，撫摸及親吻Ａ女胸部、撫摸A 女下
      體，並以陰莖摩擦Ａ女外陰部之猥褻行為，應係強制性交
      之前階段行為，此部分強制猥褻應為強制性交之行為所吸
      收，不另論罪。
（三）另按家庭暴力者，謂家庭成員間實施身體或精神上不法侵
      害之行為；家庭暴力罪者，謂家庭成員間故意實施家庭暴
      力行為而成立其他法律所規定之犯罪，家庭暴力防治法第
      2 條第1 項、第2 項定有明文。本件被告B 男為被害人Ａ
      女之養父，與Ａ女共同居住於桃園縣桃園市某處之住處，
      此據被告、Ａ女及Ａ女之母分別陳明在卷，是被告B 男與
      Ａ女具有家庭暴力防治法第3 條第2 款、第3 款所列家長
      家屬及直系血親之家庭成員關係。被告故意對A 女實施上
      開事實欄一（一）至（四）所示身體上之不法侵害行為，
      均亦屬家庭暴力防治法第2 條第2 款所稱之家庭暴力罪。
（四）又被告所犯事實欄一（一）至（四）所示各罪間，均犯意
      各別，應予分論併罰。
（五）按兒童及少年福利法第70條第1 項固規定：「成年人教唆
      、幫助或利用兒童及少年犯罪或與之共同實施犯罪或故意
      對其犯罪者，加重其刑至二分之一。但各該罪就被害人係
      兒童及少年已定有特別處罰規定者，不在此限。」，查被
      告就上開所犯事實欄一（一）所犯之刑法224 條之1 對於
      未滿14歲之男女為強制猥褻罪，已就被害人係兒童或少年
      設有特別處罰之規定，依兒童及少年福利法第70條第1 項
      但書之規定，已無援引同條項前段而予被告加重其刑之餘
      地。至於被告就上開事實欄一（二）、（三）、（四）所
      犯之各罪，並無就被害人係兒童或少年設有特別處罰之規
      定，且被告為各該行為時，為已滿20歲之成年人，而被害
      人A 女則尚未成年，被告既對於A 女故意犯上開各犯行，
      自應依兒童及少年福利法第70條第1 項本文規定加重其刑
      。
（六）至辯護人為被告辯稱：被告所犯之犯行，均有科以最低度
      刑仍嫌過重之情，請依刑法第59條之規定予以酌減等語。
      惟按刑法第59條之酌量減輕其刑，必犯罪之情狀顯可憫恕
      ，認科以最低度刑仍嫌過重者，始有其適用。至於同法第
      57 條規定，科刑時應以行為人之責任為基礎，並審酌一
      切情狀，尤應注意該條所列10款事項，為科刑重輕之標準
      ，則為在法定刑內量刑輕重之依據。所謂「犯罪之情狀」
      與「一切情狀」，兩者固非有截然不同之領域，於裁判上
      酌量減輕其刑時，雖亦應就犯罪一切情形予以考量，但仍
      應審酌其犯罪情狀有無「顯可憫恕」之事由。故適用刑法
      第59 條酌量減輕其刑時，雖不排除審酌同法第57條所列
      舉10 款之事由，惟其程度必須達於犯罪之情狀「顯可憫
      恕」者，始可予以酌減（最高法院98年度台上字第5454號
      判決意旨參照）。查辯護意旨就被告所為之犯行，請求本
      院依刑法第59條之規定為被告減輕其刑，然查本件被告所
      為之犯行，犯罪情節甚為重大，不宜輕縱，難認有何顯可
      憫恕、認科以最低度刑仍嫌過重之情形，再本院亦查無其
      他證據得以證明被告本件所為犯行之情狀，有何其他事由
      足以達情堪憫恕之處，是以自不應依辯護意旨所請，予被
      告刑法第59條規定之酌減其刑之利益，附此敘明。
五、原審法院判決因認被告前揭犯行事證明確，適用前揭法條之
    規定，並審酌被告僅為滿足一己私慾，竟不顧少女人格發展
    之健全及心靈感受，對於收養之Ａ女為強制猥褻、強制性交
    之行為，罔顧人倫及被害人與其之親密信任關係，戕害被害
    人身心之健全成長，所為非是，並衡以被告動機、手段、目
    的、素行、智識程度、犯後態度及被害人Ａ女於原審審理時
    供陳：伊現在與被告互動很好，被告現在對伊真心懺悔及悔
    改，也有盡力彌補被告之前所犯錯誤，伊願意原諒被告，給
    被告1個機會等語等一切情狀，分別量處被告強制猥褻罪有
    期徒刑三年二月、妨害性自主罪有期徒刑三年六月、妨害性
    自主罪有期徒刑三年六月、強制猥褻罪有期徒刑八月，並定
    其應執行之刑為有期徒刑七年，以示懲儆。原審判決認事用
    法均無不合，量刑亦稱妥適。被告上訴意旨係以被害人於事
    後原諒被告之行為，核其情節非屬嚴重，又被害人與被告為
    家長家屬關係，被害人亦為被告所扶養，家庭亦仰賴被告零
    工收入維持家計，並無其他財產及經濟收入來源，請求從輕
    量刑云云。惟查，量刑輕重係屬事實審法院得依職權自由裁
    量之事項，本案原審已斟酌刑法第57條各款所列情狀而未逾
    越法定刑度，自不得遽指為違法，故原審判決之刑度並無不
    妥之處，是被告之上訴並無理由，應予駁回。
貳、無罪方面：
一、公訴意旨認被告除對Ａ女犯有如前述事實欄一（一）加重強
    制猥褻之犯行1 次，如前述事實欄一（四）強制猥褻之犯行
    1 次外，另指被告涉犯：（一）被告明知Ａ女於96年7 、8
    月間，係未滿14歲之女子，竟基於對未滿14歲之Ａ女為強制
    猥褻之犯意，在被告之母位於臺北縣淡水鎮之住處內（地址
    詳卷），於Ｂ女清晨尚未起床之際，躺臥趴覆於Ａ女身上，
    並伸手環抱Ａ女，強行將Ａ女侷限於床上而無法動彈，復無
    視Ａ女受驚、僵直之反應，親吻Ａ女之嘴唇，以此方式違背
    Ａ女之意願，對之為強制猥褻行為。（二）被告明知Ａ女自
    96年9 月間起至97年8 月間Ａ女生日之前1 日止，係未滿14
    歲之女子，竟基於對未滿14歲之Ａ女為強制猥褻之犯意，於
    上開期間，在桃園縣桃園市之住處內（住址詳卷），以1 個
    月1 次之頻率，以雙手環抱Ａ女，令Ａ女無從脫逃，復無視
    Ａ女之掙扎抗拒，親吻Ａ女之嘴唇，並強將舌部伸入Ａ女之
    口中，以此方式違背Ａ女之意願，對之為強制猥褻行為得逞
    11次。（三）被告明知Ａ女自97年9 月間起至98年9 月間，
    係14歲以上、未滿18歲之少女，竟基於對14歲以上、未滿18
    歲之Ａ女為強制猥褻之犯意，於上開期間，在上址住處內，
    以1 個月1 次之頻率，以雙手環抱Ａ女，令Ａ女無從脫逃，
    復無視Ａ女之掙扎抗拒，親吻Ａ女之嘴唇，並強將舌部伸入
    Ａ女之口中，以此方式違背Ａ女之意願，對之為強制猥褻行
    為得逞12次，認被告此部分所為均係犯加重強制猥褻罪及強
    制猥褻罪。
二、按犯罪事實應依證據認定之，無證據不得認定犯罪事實，不
    能證明被告犯罪者，應諭知無罪之判決，刑事訴訟法第154
    條第2 項、第301 條第1 項分別定有明文。又犯罪事實之認
    定，應憑證據，如未能發現相當證據，或證據不足以證明，
    自不能以推測或擬制之方法，作為裁判基礎，最高法院40年
    台上字第86號判例著有明文；且認定犯罪事實所憑之證據，
    雖不以直接證據為限，間接證據亦包括在內，然而無論直接
    證據或間接證據，其為訴訟上之證明，須於通常一般之人均
    不致有所懷疑，而得確信其為真實之程度者，始得據為有罪
    之認定，倘其證明尚未達到此一程度，而有合理之懷疑存在
    而無從使事實審法院得有罪之確信時，即應由法院為諭知被
    告無罪之判決，最高法院76年台上字第4986號判例亦著有明
    文。再檢察官對於起訴之犯罪事實，仍應負提出證據及說服
    之實質舉證責任，倘其所提出之證據，不足為被告有罪之積
    極證明，或其指出證明之方法，無從說服法院以形成被告有
    罪之心證，基於「罪證有疑，利於被告」之原則，自應為被
    告無罪判決之諭知，有最高法院92年度台上字第128 號判例
    可參。
三、公訴意旨認被告另涉有此部分罪嫌，無非係以被告之供述、
    被害人Ａ女之證述、桃園縣性侵害案件訊前訪視記錄表、案
    發現場蒐證照片、現場示意圖等為其主要論據。
四、然查：
（一）公訴人認被告於96年7 、8 月間涉犯加重強制猥褻罪嫌部
      分，係以證人Ａ女於檢察官訊問時供陳：伊在國中一年級
      升國中二年級時之某日，當時在被告母親淡水家，伊早上
      睡起來時，伊母親已不在房間，被告就突然抱住伊，跨過
      身來壓在身上，並抱住伊，且將身體貼在伊身上，之後就
      開始親伊等語（見99年度他字第3195號卷第7 頁）為其主
      要依據。惟證人A女於原審審理時證稱：96年7、8月國一
      升國二期間，被告有在床上抱伊，但因為之前被告有時就
      會抱伊，所以伊當下沒有什麼反應，也沒有問被告為何壓
      在伊身上或以手推開被告，只是因為這次在床上有覺得怪
      怪的而已，之後就沒有進一步動作，被告過一下就離開，
      伊記得這次被告真的沒有親伊，伊於檢察官訊問時說被告
      有親伊，可能是伊把時間點搞錯了等語（見原審訴字卷第
      23頁、第27頁），則證人A女於上開檢察官訊問時指訴遭
      被告親吻嘴巴之猥褻行為，已屬可疑；又依證人Ａ女上開
      於檢察官訊問時證述：伊當時躺在床上，被告跨過來壓在
      伊身上抱住伊，伊一開始以為被告只是向平常一樣抱抱伊
      ，所以沒有有掙扎等語（見99年度他字第3195號卷第7頁
      ）及於原審審理時亦證稱：被告平時就會抱伊，被告當時
      將身體壓在伊身上時，伊只是覺得怪怪的，並無其他反應
      等語（見原審訴字卷第11頁），復參以Ａ女之母親Ｂ女在
      原審審理時證稱：自伊與被告結婚後，Ａ女與被告之互動
      就像一般父女感情很好，會打打鬧鬧等語（見原審訴字卷
      第30頁），則被告以跨過Ａ女身體方式抱住Ａ女，與平常
      父女間之互動即會擁抱之情相衡，尚難據此認為係有滿足
      被告色慾行為，是亦非該當刑法第224條之1所指猥褻之行
      為。
（二）又公訴人認被告於96年9月間起至97年8月間Ａ女生日之前
      1日止，對Ａ女為強制猥褻行為11次，及自97年9月間起至
      98年9月間，對Ａ女為強制猥褻行為12次部分，無非係以
      被告於檢察官訊問時供認：伊約1個月1次，每次都是先強
      行抱住A女，然後在嘴對嘴吻A女等語（見99年度偵字第
      18492號卷第25頁）及證人A女於檢察官訊問時證述：被告
      1週至少1次會強行抱住伊等語（見99年度他字第3195號卷
      第7頁）為其主要依據。惟被告於原審準備程序及審理時
      供述：伊將舌頭伸進A女嘴巴之次數並沒有這麼多次，至
      於幾次伊也沒有辦法確定、計算，且伊並不是每次抱A女
      都有親A女，而且親A女也不是每次都有把舌頭伸進A女嘴
      巴裡等語（見原審審訴卷第3至4頁、原審訴字卷第58頁）
      及於本院審理時供稱：次數伊已經不記得等語（見本院
      100年4月7日審理筆錄第11頁），另證人A女於檢察官訊問
      時證述：伊已經不記得被告親伊幾次等語（見99年度偵字
      第18492號卷第10頁），且於原審審理中證稱：伊於檢察
      官訊問時雖說被告約每週強抱伊1次，但並不是每週都有
      ，且有時是親、有時是抱，並不是每次都有親及抱，被告
      雖然不止1次將將舌頭伸進伊嘴裡親伊，但是次數並沒有
      很多，至於具體的次數及頻率伊不記得等語（見原審訴字
      卷第第25至26頁、第28 頁），則被告於公訴人所指之上
      開期間，是否確有如公訴意旨所指對A女之多次強制猥褻
      犯行，已難遽認；況公訴人僅憑被告供述之頻率據以計算
      被告對A女強制猥褻之次數，而無輔以其他具體之事證或
      特別之情節，恐有失精準，實難逕此即足認被告涉有多次
      強制猥褻之犯行。
（三）綜上，依「罪證有疑，利於被告」之證據法則，則除前述
      認定被告所犯事實欄一（一）加重強制猥褻1 次，事實欄
      一（四）之強制猥褻行為1 次外，尚不能證明被告有其餘
      公訴意旨所指之犯行。
五、原審以檢察官所舉之證據與所指出之證明方法尚未足使法院
    確信被告有上揭之犯行，復查無其他積極確切證據足證被告
    犯罪，而為被告無罪之諭知，並無不合。檢察官執前詞提起
    上訴，並無理由，應予駁回。
據上論斷，應依刑事訴訟法第368條，判決如主文。
本案經檢察官莊俊仁到庭執行職務。
中    華    民    國   100    年    4     月    28    日
                  刑事第三庭審判長法  官  陳博志  
                                  法  官  許文章
                                  法  官  陳德民
以上正本證明與原本無異。
如不服本判決，應於收受送達後十日內向本院提出上訴書狀，其
未敘述上訴之理由者並得於提起上訴後十日內向本院補提理由書
（均須按他造當事人之人數附繕本）。「切勿逕送上級法院」。
                                  書記官  高麗雯
中    華    民    國   100    年    4     月    29    日
【論罪科刑法條】  
中華民國刑法第221條
對於男女以強暴、脅迫、恐嚇、催眠術或其他違反其意願之方法
而為性交者，處3 年以上10 年以下有期徒刑。
前項之未遂犯罰之。    
中華民國刑法第224條
對於男女以強暴、脅迫、恐嚇、催眠術或其他違反其意願之方法
，而為猥褻之行為者，處6 月以上 5 年以下有期徒刑。
中華民國刑法第224條之1
犯前條之罪而有第222 條第1 項各款情形之一者，處3 年以上10
年以下有期徒刑。